臺灣臺中地方法院民事裁定  100年度監字第262號
聲  請  人  廖劉碧花
相  對  人  廖茂棠
法定代理人  廖劉碧花
上列當事人間聲請許可監護人行為事件，本院裁定如下：
  主  文
准許聲請人變賣相對人所有如附表所示之土地予幸福人壽保險股
份有限公司。
聲請程序費用由相對人負擔。
  理  由
一、按民法總則中華民國九十七年五月二日修正之條文施行前，
    已為禁治產宣告者，視為已為監護宣告；繫屬於法院之禁治
    產事件，其聲請禁治產宣告者，視為聲請監護宣告，民法總
    則施行法第四條第二項前段定有明文。次按監護人對於受監
    護人之財產，非為受監護人之利益，不得使用、代為或同意
    處分。監護人為下列行為，非經法院許可，不生效力：一、
    代理受監護人購置或處分不動產。二、代理受監護人，就供
    其居住之建築物或其基地出租、供他人使用或終止租賃。監
    護人不得以受監護人之財產為投資。但購買公債、國庫券、
    中央銀行儲蓄券、金融債券、可轉讓定期存單、金融機構承
    兌匯票或保證商業本票，不在此限，民法第一千一百零一條
    定有明文。此一規定依民法第一千一百十三規定，準用於成
    年人之監護。
二、聲請意旨略以：相對人於民國三十九年一月十四日出生，前
    經鈞院裁定宣告為禁治產人確定，聲請人為相對人之配偶，
    依法為相對人之監護人。聲請人因照顧相對人生活所需，及
    清償以上開土地為擔保所設定之抵押權之債務，必須處分相
    對人如主文所示之土地。爰依法聲請准聲請人處分相對人所
    有如主所示之土地予關係人幸福人壽保險股份有限公司等語
    。
三、經查：(一)聲請人主張：相對人為聲請人之配偶，相對人經本
    院裁定宣告為禁治產人確定，聲請人為相對人之配偶，依法
    為相對人之監護人等情，業據其提出戶籍謄本為證，並有本
    院九十三年度家聲字第一號民事裁定在卷可參，自堪信為真
    實。(二)聲請人復主張：因支付相對人生活費用及清償債務，
    必須處分相對人所有上開土地等情，業據其提出親屬團體會
    議紀錄、親屬系統表、同意書、土地登記第一類謄本、土地
    買賣契約書為證。本院審核聲請人為相對人之妻，有關相對
    人之生活費用皆由聲請人協助處理，且上開土地登記有抵押
    權，故將該等土地處分，支付相對人每月之生活費用及清償
    債務，應屬為受監護人之利益。綜上所述，本件聲請核與法
    無不合，為有理由，應予准許。
四、依非訟事件法第二十一條第二項，民事訴訟法第九十五條、
    第七十八條，裁定如主文。
中    華    民    國    100    年    7    月    26    日
                   家事法庭  法  官  唐敏寶
正本係照原本作成。
如對本裁定抗告，須於裁定送達後10日之不變期間內，向本院提
出抗告狀。
中    華    民    國    100    年    7    月    26    日
                             書記官  丁文宏
附表：
一、臺中市○區○○○段二○之五地號土地（權利範圍:全部）
    。
二、臺中市○區○○○段二○之六地號土地（權利範圍:全部）
    。